【裁判字號】    99,消債清,138
【裁判日期】    990928
【裁判案由】    聲請清算程序
【裁判全文】
臺灣高雄地方法院民事裁定           99年度消債清字第138號
聲  請  人  甲○○○
上列當事人聲請消費者債務清理事件，本院裁定如下：
    主  文
聲請人甲○○○自民國九十九年九月二十八日下午五時起開始清
算程序。
命司法事務官進行本件清算程序。
    理  由
一、按更生方案未依消費者債務清理條例第59條、第60條規定可
    決時，除有同條例第64條規定之情形外，法院應以裁定開始
    清算程序，消費者債務清理條例第61條定有明文。次按，債
    務人有薪資、執行業務所得或其他固定收入，法院認更生方
    案之條件公允者，得不經債權人會議可決，逕依債務人之聲
    請或依職權以裁定認可更生方案，為消費者債務清理條例第
    64條第1 項所明定。再按，法院開始清算程序之裁定，應載
    明其年、月、日、時，並即時發生效力；法院裁定開始更生
    或清算程序後，得命司法事務官進行更生或清算程序，同條
    例第16條第1 項、第83條第1 項亦有明文。
二、經查：
（一）本件聲請人即債務人前具狀聲請更生，經本院以98年度消
      債更字第86號裁定開始更生程序，並命司法事務官進行本
      件更生程序。於更生程序進行中，聲請人於民國98 年12
      月1 日陳報狀所提出之每月還款新臺幣（下同）9,516 元
      之更生方案（8年共91,776元）未得債權人會議可決，復
      於99年4 月27日函覆狀提出每月7,000 元還款8 年（8 年
      共67,200元），清償成數為17.17 ％之更生方案，且經司
      法事務官審酌後，認聲請人所提之更生還款方案內容非謂
      公允、適當，且未能改提分階段清償之更生方案，故依消
      費者債務清理條例第61條之規定，簽請依消費者債務清理
      條例裁定開始清算程序，此有本院98年度司執消債更字第
      895 號卷證及該簽呈在卷可稽。
（二）聲請人陳報名下各有房地一筆，且信託所有7 筆土地給媳
      婦，名下不動產公告現值830,782元，其中未設定抵押之
      不動產約396,372元，每月收入12,000元等情，有聲請人
      財政部高雄市國稅局財產歸屬資料清單及收入切結書附卷
      為證。又依卷內聲請人國稅局96、97年綜合財產所得稅各
      類所得資料清單顯示，其96年所得77,028元，97年所得為
      44,307元，上述所得大多為股利所得，是聲請人陳報係從
      事臨時工，無固定薪資，應信為真。而衡情聲請人所從事
      之臨時工，並非穩定，難期有高額收入，故其主張平均每
      月收入約12,000元，尚堪採信。依內政部社會司所公告高
      雄市99年度每人每月最低生活費用為11,309元為準，則聲
      請人所提每月清償7,000 元之更生方案，雖已盡力節約，
      但清償成數本已過低，且在收入並非穩定，復未處分名下
      不動產之情形下，自難認上開更生方案係妥適可行，無從
      依消費者債務清理條例第64條第1 項之規定逕予認可，依
      首揭規定，自應裁定開始本件清算程序。
三、綜上所述，聲請人所提更生方案，未能依消費者債務清理條
    例第59條、第60條獲得債權人會議之可決，且不符合債務清
    理條例第64條第1 項得由法院逕予裁定認可之要件，爰裁定
    如主文。
中    華    民    國    99    年    9     月    28    日
                  高雄簡易庭法      官  朱世璋
上為正本係照原本作成。
本件不得抗告。
中    華    民    國    99    年    9     月    28    日
                            書  記  官  林芊蕙

司法院資訊處製作；財團法人民間司法改革基金會備份。
